臺灣板橋地方法院刑事判決　　　　　　 100年度簡字第5619號
公　訴　人　臺灣板橋地方法院檢察署檢察官
被　　　告　李財富
上列被告因違反毒品危害防制條例案件，經檢察官提起公訴（
100 年度毒偵字第4533號），因被告自白犯罪，經本院改依簡易
判決處刑程序，判決如下：
    主  文
李財富犯施用第二級毒品罪，累犯，處有期徒刑陸月，如易科罰
金，以新臺幣壹仟元折算壹日。扣案之甲基安非他命殘渣袋壹個
上殘留之微量甲基安非他命（量微無法秤重），沒收銷燬之；扣
案用以包裝上開毒品之外包裝袋壹個、吸食器壹組、注射針筒壹
支，均沒收。
    事實及理由
一、李財富前因施用毒品案件，經本院以88年度毒聲字第2276號
    裁定送觀察、勒戒後，因有繼續施用毒品之傾向，復經本院
    以88年度毒聲字第2643號裁定令入戒治處所施以強制戒治，
    再經本院以88年度毒聲字第5288號裁定停止戒治，所餘戒治
    期間付保護管束，惟其因違反保護管束應遵守事項情節重大
    ，嗣經本院以89年度毒聲字第438 號裁定撤銷停止戒治，令
    入戒治處所施以強制戒治，於民國89年10月2 日執行完畢釋
    放出所，並由臺灣板橋地方法院檢察署檢察官以89年度戒毒
    偵字第714 號為不起訴處分確定；又因幫助他人施用毒品案
    件，經臺灣臺北地方法院以89年度易字第1817號判處有期徒
    刑8 月，再經臺灣高等法院以89年度上易字第4026號判決上
    訴駁回確定；復於上開矯治程序執行完畢釋放後5 年內之89
    年間，因連續施用第二級毒品案件，經臺灣臺北地方法院裁
    定令入勒戒處所施以強制戒治後，並以90年度易字第705 號
    判處有期徒刑8 月確定，乃入監接續執行上開2 罪刑，於92
    年3 月23日縮刑期滿執行完畢出監（此部分尚不致使本案構
    成累犯）；又因施用第一級毒品案件，經臺灣臺北地方法院
    裁定令入勒戒處所施以強制戒治後，並以93年度訴字第200
    號判處有期徒刑1 年確定；復因連續施用第一、二級毒品案
    件，經臺灣臺北地方法院以93年度訴字第1681號判處有期徒
    刑1 年、8 月，應執行有期徒刑1 年6 月確定，上開二案經
    接續執行，於95年11月17日縮短刑期假釋出監，所餘刑期付
    保護管束，於96年5 月7 日假釋期滿未經撤銷假釋，其未執
    行之刑視為執行完畢（於本案構成累犯）。詎其猶不思悔悟
    ，復基於施用第二級毒品之犯意，於100 年6 月13日19、20
    時許，在臺北市○○區○○路1段125巷9 號4 樓之1 居所內
    ，以燒烤玻璃球吸食器及針筒注射之方式，施用甲基安非他
    命1 次；嗣於100 年6 月14日9 時58分許，為警持搜索票在
    上址查獲，並扣得其所有之吸食器1 組、已使用過之注射針
    筒1 支、甲基安非他命殘渣袋1 個，經警採尿送驗後結果確
    呈甲基安非他命陽性反應，而查悉上情。
二、證據：
（一）被告李財富於警詢時及偵查中之自白。
（二）臺灣尖端先進生技醫藥股份有限公司出具之濫用藥物檢驗
      報告（檢體編號：000-0000號）、基隆市警察局刑警大隊
      偵辦毒品案件尿液檢體對照表各1 份。
（三）扣案之吸食器1 組、已使用過之注射針筒1 支、甲基安非
      他命殘渣袋1 個。
三、按觀察、勒戒或強制戒治執行完畢釋放後，5 年內再犯施用
    第一、二級毒品之罪者，檢察官應依法追訴，毒品危害防制
    條例第23條第2 項定有明文；次按修正毒品危害防制條例就
    施用毒品者，僅於「初犯」及「5 年後再犯」二種情形，有
    其追訴條件之限制，即須於初犯經觀察、勒戒或強制戒治釋
    放後，5 年內均無施用毒品之行為，始能認其前所實施之觀
    察、勒戒或強制戒治已足遮斷毒癮，而得於5 年後再犯時，
    再予適用初犯之規定，重行觀察、勒戒等程序；倘5 年內已
    經再犯，被依法追訴處罰，縱其第3 次（或第3 次以上）施
    用毒品之時間在初犯釋放5 年以後，即與「5 年後再犯」之
    情形有別，且因已於「5 年內再犯」，顯見其再犯率甚高，
    原實施觀察、勒戒或強制戒治，已無法收其實效，而無5 年
    戒斷期之存在，自無再經觀察、勒戒及強制戒治之必要，應
    由檢察官逕行起訴（最高法院95年度台非字第59號、95年度
    台非字第65號判決意旨參照）。查本件被告有事實欄所載施
    用毒品前科，有臺灣高等法院被告前案紀錄表在卷可稽，是
    被告於觀察、勒戒或強制戒治期滿釋放後，確於「5 年內」
    再犯施用毒品犯行，並經法院判處罪刑確定，亦甚明確；據
    此，依前開法條及判決意旨，本件被告既已在觀察、勒戒或
    強制戒治執行完畢釋放後之5 年內再犯施用毒品罪，本案犯
    行自應由檢察官逕行起訴，附此敘明。綜上，本件事證已明
    ，被告犯行堪以認定，應依法論科。
四、查甲基安非他命屬毒品危害防制條例第2 條第2 項第2 款所
    稱之第二級毒品，核被告施用甲基安非他命之行為，係違反
    同條例第10條第2 項之施用第二級毒品罪。被告施用甲基安
    非他命前持有甲基安非他命行為，意在供己施用，其持有之
    低度行為應為施用之高度行為所吸收，不另論罪。又被告有
    事實欄所載前案及執行情形，有臺灣高等法院被告全國前案
    紀錄表在卷可佐，其於有期徒刑執行完畢後5 年內，故意再
    犯本件有期徒刑之罪，為累犯，應依刑法第47條第1 項累犯
    之規定，加重其刑。審酌被告業經數次觀察、勒戒及強制戒
    治之矯治程序，且前有多次施用毒品前科；另於100 年間，
    因施用第一、二級毒品案件，經臺灣臺北地方法院以100 年
    度訴字第512 號分別判處有期徒刑8 月、4 月，定應執行刑
    為有期徒刑10月（見上開前案紀錄表），竟仍不知警惕，再
    犯本件施用第二級毒品犯行，顯見其不思悔改，自制力亦顯
    不佳；惟衡施用毒品行為於本質上係屬自我戕害行為，反社
    會性之程度應屬較低，且被告於警詢及偵訊時均坦承犯行，
    犯後態度尚佳等一切情狀，爰量處如主文所示之刑，並諭知
    易科罰金之折算標準，以示懲儆。
五、沒收部份：
    扣案甲基安非他命殘渣袋1 個上殘留之微量甲基安非他命（
    量微無法秤重），係屬第二級毒品，不問屬於犯人與否，應
    依毒品危害防制條例第18條第1 項前段之規定併予宣告沒收
    銷燬之。扣案用以包裝上開甲基安非他命之外包裝袋1 個，
    係被告所有便於攜帶上開毒品及防潮使用之物；扣案之吸食
    器1 組，係被告所有供其施用甲基安非他命所用之物；扣案
    已使用過之注射針筒1 支，係被告所有供其施用甲基安非他
    命所用之物，業據被告供明在卷，爰依刑法第38條第1 項第
    2 款規定併予宣告沒收之。
六、依刑事訴訟法第449 條第2 項、第3 項、第454 條第1 項，
    毒品危害防制條例第10條第2 項、第18條第1 項前段，刑法
    第11條、第47條第1 項、第41條第1 項前段、第38條第1 項
    第2 款，逕以簡易判決處刑如主文。
中    華    民    國    100    年    8     月    9    日
                  刑事第十六庭    法  官   蘇揚旭
上列正本證明與原本無異。
如不服本判決，應於送達後10日內敘明上訴理由，向本院提出上
訴狀，上訴於本院第二審合議庭 (應附繕本) 。其未敘述上訴理
由者，應於上訴期間屆滿後20日內向本院補提理由書「切勿逕送
上級法院」。
                                  書記官   李郁禎
中    華    民    國   100    年    8     月    9     日
附錄本案論罪科刑之法條：
毒品危害防制條例第10條
施用第一級毒品者，處六月以上五年以下有期徒刑。
施用第二級毒品者，處三年以下有期徒刑。